【裁判字號】    91,易,3093
【裁判日期】    920702
【裁判案由】    竊盜
【裁判全文】
臺灣臺中地方法院刑事判決                        九十一年度易字第三九三號
    公  訴  人  臺灣臺中地方法院檢察署檢察官
    被      告  甲○○
    指定辯護人  本院公設辯護人  庚○○
右列被告因竊盜案件，經檢察官提起公訴（九十一年度偵字第一四二九三號、第二一
○一○號），及移
    主  文
甲○○連續竊盜，處有期徒刑肆月，如易科罰金，以參佰元折算壹日。於刑之執行完
畢或赦免後，令入相當處所，施以監護壹年。
扣案之機車鑰匙共計伍支，均沒收。
    事  實
一、甲○○因中度智能障礙，以致認知與現實判斷力及自我控制能力明顯受損，而屬
    精神耗弱之人。其基於意圖為自己不法所有之概括犯意，自民國九十一年七月十
    九日上午七時許，至同年十二月下旬某日止，連續於附表時間欄所示之時間，在
    如附表地點欄所示之地點，先後六次以自備機車鑰匙，插入機車電門內，發動機
    車之方式，竊取如附表所有人欄所示之人所有如附表竊得財物欄所示之機車，供
    已騎乘之用。嗣為警先後於九十一年七月十九日下午二時十分許、九十一年十月
    二十四日下午五時許、九十二年一月二十四日下午五時許，分別在臺中縣豐原市
    ○○街二十號對面土地公廟旁、甲○○自行至臺中縣警察局東勢分局石岡分駐所
    投案、臺中縣霧峰鄉○○○○道路便道十三點二公里處高架橋下，為警查獲，並
    先後扣得甲○○所有供其犯竊盜所用之機車鑰匙共計五支。
二、案經臺中縣警察局豐原分局、東勢分局先後報請臺中地方法院檢察署檢察官偵查
    起訴，暨經臺中縣警察局霧峰分局報請該署檢察官移送併案審理。
    理  由
一、訊據被告甲○○對於：曾於右揭時地，連續以上開方式，多次竊取上開被害人等
    分別所有上開機車之事實，坦承不諱，核與被害人壬○○於警詢及本院審理時之
    指述，證人潘俊廷、黃興生、戊○、丙○○及張資鑫等五人分別於警詢時之證述
    相符，並有搜索扣押筆錄、贓證物領具保管收據、贓物認領據、車輛竊盜、車牌
    失竊資料個別查詢報表–查認車輛認可資料各一紙，贓證物認領保管單四紙，照
    片十一幀，車籍作業系統–查詢認可資料四紙在卷可憑，復有機車鑰匙共計五支
    扣案可資佐證，是被告之自白應與事實相符。本件事證明確，被告犯行堪以認定
    。
二、(一)、核被告所為，係犯刑法第三百二十條第一項竊盜罪。被告先後所為數行為，
    時間緊接，觸犯構成要件相同之罪，顯係基於概括犯意為之，為連續犯，應依刑
    法第五十六條規定，論以一罪，並加重其刑。又被告經本院送林新醫院鑑定，結
    果認其行為時因中度智能障礙，以致認知與現實判斷力及自我控制能力明顯受損
    ，而屬精神耗弱之人，有該院九十二年五月二十日（九二）林醫仁字第一九二號
    函一紙附於本院卷可參，應依刑法第十九條第二項規定，減輕其刑，並依法先加
    後減之。再者，被告所為如附表編六所示之犯行部分，因與其所為經公訴人起訴
    之如附表編號一至五所示之犯行部分，具有連續犯之裁判上一罪關係，為起訴效
    力所及，本院自應併予審理。(二)、爰審酌：被告正值青年，國中畢業，為中度智
    障之人（參偵查卷附之身心障礙手冊），係圖謀不勞而獲之小利，致犯本罪，其
    犯罪手段尚屬平和，犯罪所生危害非屬鉅大，實際犯罪所得尚非屬豐厚，犯罪期
    間非屬短期，迄未能與被害人等達成民事和解，暨犯罪後坦承犯行，態度良好等
    一切情狀，量處如主文所示之刑，併諭知易科罰金之折算標準。另上開鑑定機關
    建議，應對被告施以適當之教育，以彌補其發展上之不足，爰依刑法第八十七條
    第二項規定，宣告被告應於刑之執行完畢或赦免後，令入相當處所，施以監護一
    年。(三)、末查：扣案之機車鑰匙共計五支，均係被告所有，且供其犯本罪所用等
    情，業據被告供承在卷，應刑法第三十八條一項第二款規定，予以宣告沒收。
三、另檢察官以九十二年度偵字第二九六八號案件移送併案審理之被告所為如附表編
    六所示之犯行部分，因與其所為經公訴人起訴之如附表編號一至五所示之犯行部
    分，具有連續犯之裁判上一罪關係，為起訴效力所及，本院自應併予審理，附予
    敘明。
據上論斷，應依刑事訴訟法第二百九十九條第一項前段，刑法第五十六條、第三百二
十條第一項、第十九條第二項、第四十一條第一項前段、第八十七條第二項、第三十
八條第一項第二款，罰金罰鍰提高標準條例第一條前段、第二條，判決如主文。
中      華      民      國      九十二      年      七    月     二     日
                                    臺灣臺中地方法院刑事第六庭
                                        法  官 唐 敏 寶
右正本證明與原本無異。
如不服本判決，應於送達後十日內向本院提出上訴狀（須附繕本），上訴於臺灣高等
法院臺中分院。
                                        書記官
中      華      民      國      九十二      年      七    月     二     日
附錄論罪科刑法條
刑法第三百二十條第一項
意圖為自己或第三人不法之所有，而竊取他人之動產者，為竊盜罪，處五年以下有期
徒刑、拘役或五百元以下罰金。
附表
┌──┬──────┬────────┬───┬──────────┬──
│編號│時        間│ 地          點 │所有人│竊得財物            │備註
├──┼──────┼────────┼───┼──────────┼──
│    │九十一年七月│臺中縣石岡鄉    │      │車牌號碼：ＫＤＷ–二│
│ 一 │十九日上午七│萬仙街仙塘坪巷  │丁○○│一九號重型機車      │
│    │時許        │二一號          │      │                    │
├──┼──────┼────────┼───┼──────────┼──
│ 二 │同日上午九時│臺中縣豐原市    │廖秀梅│車牌號碼：ＺＦＡ–七│
│    │許          │博愛街四三巷內  │      │三六號重型機車      │
├──┼──────┼────────┼───┼──────────┼──
│ 三 │同日下午一時│臺中縣豐原市    │己○○│車牌號碼：ＪＸＥ–一│
│    │許          │東仁街十二號前  │      │八六號重型機車      │
├──┼──────┼────────┼───┼──────────┼──
│    │同日下午一時│臺中縣豐原市    │乙○○│車牌號碼：ＴＫＤ–八│
│ 四 │二十分許    │圓環東路與北陽路│      │二六號輕型機車      │
│    │            │交岔路口附近    │      │                    │
├──┼──────┼────────┼───┼──────────┼──
│    │同年十月二十│臺中縣神岡鄉    │      │車牌號碼：ＮＷＳ–九│
│ 五 │三日中午十二│龍興村萬仙街    │辛○○│○五號重型機車      │
│    │時許        │八號            │      │                    │
├──┼──────┼────────┼───┼──────────┼──
│ 六 │九十二年十二│臺中縣豐原市田心│壬○○│車牌號碼：ＮＱＶ–一│
│    │月下旬某日  │路豐原市公所前  │      │七三號重型機車      │
└──┴──────┴────────┴───┴──────────┴──


司法院資訊處製作；財團法人民間司法改革基金會備份。
